【裁判字號】    97,撤緩,14
【裁判日期】    970506
【裁判案由】    聲請撤銷緩刑
【裁判全文】
臺灣宜蘭地方法院刑事裁定              97年度撤緩字第14號
聲  請  人  臺灣宜蘭地方法院檢察署檢察官
受  刑  人  甲○○
                      宜蘭縣礁.
上列聲請人因受刑人竊盜案件（本院95年度易字第145號），受
刑人於緩刑前因故意犯他罪，而在緩刑期內受得易科罰金之有期
徒刑之宣告，聲請撤銷緩刑之宣告（97年執聲典字第169號），
本院裁定如下：
    主  文
甲○○之緩刑宣告撤銷。
    理  由
一、本件聲請意旨略以：受刑人甲○○因竊盜案件，前經本院於
    民國95年6月29日以95年度易字第145號判決判處有期徒刑十
    月，緩刑四年，於95年7月13日判決確定。茲查受刑人於緩
    刑期前，即94年8月16日，另故意犯業務上侵占罪，嗣於上
    開緩刑期內，即97年3月12日經本院以97年度易緝字第5號判
    決判處有期徒刑六月，如易科罰金，以銀元三百元即新臺幣
    九百元折算一日，減為有期徒刑三月，如易科罰金，以銀元
    三百元即新臺幣九百元折算一日，已於97年4月9日判決確定
    ，爰依現行刑法第75條之1第1項第1款之規定，聲請將上述
    緩刑之宣告予以撤銷等語。
二、按緩刑之宣告應撤銷者，由受刑人所在地或其最後住所地之
    地方法院檢察官聲請該法院裁定之，刑事訴訟法第476條定
    有明文。又關於撤銷緩刑宣告之要件，95年7月1日修正生效
    施行前刑法第75條係規定「受緩刑之宣告而有下列情形之一
    者，撤銷其宣告：（一）緩刑期內更犯罪，受有期徒刑以上
    刑之宣告者。（二）緩刑前犯他罪，而在緩刑期內受有期徒
    刑以上刑之宣告者。因過失犯罪者，不適用前項之規定。」
    ，95年7月1日修正生效施行之現行刑法第75條、第75條之1
    則分別規定「受緩刑之宣告，而有下列情形之一者，撤銷其
    宣告：（一）緩刑期內因故意犯他罪，而在緩刑期內受不得
    易科罰金之有期徒刑以上刑之宣告確定者。（二）緩刑前因
    故意犯他罪，而在緩刑期內受不得易科罰金之有期徒刑以上
    刑之宣告確定者。前項撤銷之聲請，於判決確定後六月以內
    為之。」、「受緩刑之宣告而有下列情形之一，足認原宣告
    之緩刑難收其預期效果，而有執行刑罰之必要者，得撤銷其
    宣告：（一）緩刑前因故意犯他罪，而在緩刑期內受得易科
    罰金之有期徒刑、拘役或罰金之宣告確定者。（二）緩刑期
    內因故意犯他罪，而在緩刑期內受得易科罰金之有期徒刑、
    拘役或罰金之宣告確定者。（三）緩刑期內因過失更犯罪，
    而在緩刑期內受有期徒刑之宣告確定者。（四）違反第七十
    四條第二項第一款至第八款所定負擔情節重大者。前條第二
    項之規定，於前項第一款至第三款情形亦適用之。」，惟依
    95年7月1日修正生效施行之刑法施行法第6條之1條「於中華
    民國九十四年一月七日刑法修正施行前，受緩刑之宣告，九
    十四年一月七日修正刑法施行後，仍在緩刑期內者，適用九
    十四年一月七日修正施行之刑法第七十五條、第七十五條之
    一及第七十六條規定。」之規定，本件撤銷緩刑之聲請應適
    用95年7月1日修正生效施行之現行刑法第75條、第75條之1
    之相關規定，合先敘明。
三、查受刑人甲○○因竊盜案件，前經本院於95年6月29日以95
    年度易字第145號判決判處有期徒刑十月，緩刑四年，於95
    年7月13日判決確定後，復因於緩刑期前，即94年8月16日，
    另故意犯業務上侵占罪，嗣於上開緩刑期內，即97年3月12
    日經本院以97年度易緝字第5號判決判處有期徒刑六月，如
    易科罰金，以銀元三百元即新臺幣九百元折算一日，減為有
    期徒刑三月，如易科罰金，以銀元三百元即新臺幣九百元折
    算一日，已於97年4月9日判決確定等事實，有上開二案判決
    書及臺灣高等法院被告前案紀錄表在卷可稽。而參酌本院95
    年度易字第145號判決所認定「甲○○先結夥三人於95年4月
    28日，在員山鄉○○○路之建築工地內，竊取電線。復與另
    一名男子，於95年2月中旬某日，先在宜蘭縣員山鄉○○路○
    段48號對面建築工地內，竊取電線，旋即又至員山鄉○○路
    277號對面建築工地內，竊取電線。」之犯罪事實，及本院
    97年度易緝字第5號判決所認定「受刑人甲○○於94年8月16
    日受僱在『玖玖玖檳榔商行』環河店擔任門市人員，負責於
    每日上午7時至下午4時販售店內菸、酒、檳榔及飲料，並收
    取、保管客人交易之款項後，旋即於該日第1天上班時，便
    將其持有前一班店員交接之店內現金新臺幣五千元以及甲○
    ○販售店內商品所得之四百一十五元貨款侵占入己，旋即離
    去，未再返回工作。」之犯罪事實，足認受刑人甲○○漠視
    法令，目無法紀，不知努力工作，只想以竊盜、侵占之不法
    手段攫取財物，原宣告之緩刑難收其預期效果，而有執行刑
    罰之必要，則聲請人於本院97年度易緝字第5號判決確定後6
    個月內聲請撤銷受刑人前揭緩刑之宣告，核與現行刑法第75
    條之1第1項第1款、第2項之規定相符，應予准許。
四、依刑事訴訟法第476條，裁定如主文。
中    華    民    國    97    年    5     月    6     日
                  刑事第三庭法  官  劉家祥
以上正本證明與原本無異。
如不服本裁定，應於裁定送達後5日內，向本院提出抗告狀。（
應附繕本）
                            書記官  劉謹翊
中    華    民    國    97    年    5     月    6     日


司法院資訊處製作；財團法人民間司法改革基金會備份。
